【裁判字號】    97,簡上,151
【裁判日期】    970618
【裁判案由】    詐欺
【裁判全文】
臺灣臺北地方法院刑事判決             97年度簡上字第151號
上  訴  人  甲○○
即  被  告
                      樓
上列上訴人即被告因詐欺案件，不服臺灣臺北地方法院簡易庭97
年度簡字第444號中華民國97年2月29日日第一審簡易判決（聲請
簡易判決處刑案號：臺灣臺北地方法院檢察署97年度偵字第1198
號），提起上訴，本院管轄之第二審合議庭判決如下：
    主  文
上訴駁回。
甲○○緩刑參年，緩刑期內付保護管束。
    事實及理由
一、本院審理結果認為，原審對被告甲○○論罪科刑之判決，其
    認定事實、適用法律均無違誤，量刑亦稱妥適，應予維持，
    並引用第一審簡易判決書所載之事實、證據、理由及適用之
    法條（如附件）。
二、上訴人即被告上訴意旨略以：伊因為生病沒有辦法賺錢，所
    以看報紙廣告將存摺出租給別人，然後可以拿點錢去看病，
    目前沒有固定收入，連健保費都無法繳納，希望鈞院可以判
    輕一點云云。
三、經查，金融機構存摺帳戶為個人信用之表徵，且任何人只要
    有少許之金錢，均可自行到金融機構申請開立存款帳戶，而
    無特別之窒礙，且被告為華南商業銀行仁愛路分行00000000
    0000號帳戶之申請設立人，隨時可以取消帳戶之使用、變更
    提款密碼、變更提款所用之印章，以終止原來之提領存款管
    道，是若該刊登報紙廣告之人果係以該帳戶供合法正當之用
    途使用，只需以自己名義申請設立帳戶即可，又何須耗費金
    錢租用可能隨時遭本人取消終止之帳戶使用？是被告依循報
    紙廣告出租上開帳戶確可預見將自己所有之存摺、金融卡及
    提款密碼等金融帳戶資料提供他人時，有供不法詐騙份子利
    用，而幫助他人為財產犯罪之虞，而有幫助他人詐欺之犯意
    無誤，是原審依據刑事訴訟法第449條第1項前段、第 3項、
    刑法第339條第1項、第30條第1項前段、第2項、第41條第 1
    項前段、刑法施行法第1條之1第1項、第2項前段判決「甲○
    ○幫助意圖為自己不法之所有，以詐術使人將本人之物交付
    ，處有期徒刑參月，如易科罰金，以新台幣壹仟元折算壹日
    」，並無違誤，被告上訴請求撤銷從輕量刑，並無理由，應
    予駁回。惟被告前於民國89、90年間因妨害風化案件經本院
    以88年度北簡字第1139號、89年度簡字第1395號、90年度簡
    字第615號判決4月、3月、6月確定，於90年11月30日易科罰
    金執行完畢，其於上開執行完畢後 5年以內未曾因故意犯罪
    受有期徒刑以上刑之宣告，有臺灣高等法院被告前案紀錄表
    可稽，雖難認素行端正，然其因疾病無法正常工作，而無收
    入，有臺北市低收入戶卡、常春聯合診所診斷證明書在卷可
    稽，因一時失慮觸犯本件，且被害人所受損失為新台幣15,0
    15元，金額尚非鉅，被害人乙○○亦表示因就學中，無法到
    庭，故不再追究此事等語（見本院卷附97年 5月22日公務電
    話紀錄），本院認其經此教訓後，當知警惕，應無再犯之虞
    ，因認其所宣告之刑，以暫不執行為適當，爰依刑法第74條
    第1項第2款規定併予宣告緩刑 3年，用啟自新，惟為確實使
    被告有正確之法律觀念，依法併宣告緩刑期內付保護管束，
    俾由地方法院檢察署之觀護人予以適當之督導。
據上論斷，應依刑事訴訟法第455條之1第1項、第 3項、第368條
，刑法第74條第1項第2款、第93條第1項，判決如主文。
本案經檢察官陳重言到庭執行職務
中    華    民    國    97    年    6     月    18    日
                  刑事第四庭    審判長法  官   劉慧芬
                                      法  官   李桂英
                                      法  官   黎惠萍
上正本證明與原本無異。
不得上訴。
                                      書記官   張齡之
中    華    民    國    97    年    6     月    18    日


司法院資訊處製作；財團法人民間司法改革基金會備份。
